臺灣高雄地方法院刑事判決　　　　　　　96年度易字第3552號
公　訴　人　臺灣高雄地方法院檢察署檢察官
被　　　告　甲○○
　　　　　　　　　　（現於臺灣高雄戒治所戒治中）
上列被告因贓物案件，經檢察官提起公訴（96年度偵字第20968
號），被告於本院準備程序為有罪之陳述，經裁定依簡式審判程
序審理，本院判決如下：
    主  文
甲○○收受贓物，累犯，處有期徒刑參月，如易科罰金，以新臺
幣壹仟元折算壹日；減為有期徒刑壹月又拾伍日，如易科罰金，
以新臺幣壹仟元折算壹日。
    事  實
一、甲○○前曾因竊盜及搶奪等案件，經本院判處有期徒刑1 年
    、2 年6 月確定，並經本院以89年度聲字第2130號裁定應執
    行有期徒刑3 年4 月確定，於民國94年12月22日縮短期滿執
    行完畢，翌日出監。詎其猶不知悔改，明知或可得預見真實
    姓名年籍不詳、綽號「方仔」之人，於96年4 月22日，在高
    雄市○○區○○路「雅虎遊藝場」交予其抵償新臺幣（下同
    ）1000元債務之MOTOROLA廠牌、A732型號、黑色滑蓋式行動
    電話1 支（所有人係乙○○，序號：000000000000000 號，
    於96年4 月21日13時20分許，在高雄市○○區○○里○○街
    與忠貞街口，遭不詳年籍之歹徒騎乘機車尾隨，趁乙○○獨
    自前往車號ZG-3757 號自小客車，打開駕駛座車門欲開車之
    際，頭載安全帽及口罩，徒手搶奪乙○○放置在副駕駛座上
    之皮包1 只，皮包內有現金1 萬元、信用卡2 張、金融卡3
    張、身分證、健保卡、駕駛行照各1 張及行動電話2 支），
    係屬來源不明之贓物，竟仍基於收受贓物之犯意，收受該支
    行動電話，並於96年4 月23日某時許，前往位於高雄市新興
    區○○○路與林森路口處，交由不知情之葉秀華所經營之手
    機配件攤位，以800 元之價格收購，並簽立讓渡切結書1 紙
    ，再依序轉售予不知情之林光能、周政毅、周至平、孔繁昌
    等人。嗣經警函調前開行動電話序號之通聯紀錄，查獲該行
    動電話最後使用者孔繁昌（該行動電話因孔繁昌另於96年5
    月24日，在雲林縣虎尾科技大學體育場失竊，而未扣案），
    始循線查悉上情。
二、案經高雄市政府警察局左營分局移請臺灣高雄地方法院檢察
    署檢察官偵查起訴。
    理  由
一、本件被告甲○○所犯係死刑、無期徒刑、最輕本刑為3 年以
    上有期徒刑以外之罪，其於準備程序中就被訴事實為有罪之
    陳述，經法官告知簡式審判程序之旨，並聽取公訴人及被告
    之意見後，依刑事訴訟法第273 條之1 第1 項規定，裁定進
    行審判程序，合先敘明。
二、被告甲○○於上開時、地自姓名年籍不詳、綽號「方仔」之
    人收受上述來源不明之行動電話後，並將該行動電話販賣予
    經營手機配件攤位之葉秀華之情，業經被告甲○○於本院審
    理時供承不諱，核與證人葉秀華於警詢之證述相符。又上開
    行動電話係乙○○於96年4 月21日13時20分許，在高雄市○
    ○區○○里○○街與忠貞街口，遭不詳年籍之歹徒所搶奪之
    事實，亦據證人乙○○於警詢及偵查中證述綦詳。而被告於
    收受上開行動電話後，將之出售予手機配件攤位葉秀華，其
    後並再陸續讓售予證人林光能、周政毅、周至平、孔繁昌等
    人，直至為警循線查獲之事實，亦據證人葉秀華、林光能、
    周政毅、周至平、孔繁昌於警詢中證述在卷，並互核相符，
    此外復有被告甲○○具名之行動電話讓渡切結書1 紙、證人
    林光能具名之行動電話讓渡切結書1 紙及通聯調閱查詢單2
    紙在卷可稽，足認被告上開自白應與事實相符，應堪採為論
    罪之憑據。是被告上開收受贓物犯行洵堪認定，本案應依法
    論科。
三、核被告甲○○所為，係犯刑法第349 條第1 項之收受贓物罪
    。又被告有如上事實欄所述前科事實，有臺灣高等法院被告
    前案紀錄表1 份在卷可查，其受有期徒刑執行完畢後，5 年
    以內故意再犯本件有期徒刑以上之罪，為累犯，應依法加重
    其刑。爰審酌被告因收受來源不明之行動電話，足以助長竊
    盜、搶奪歪風，致使贓物追索困難，實屬不該，惟斟酌收受
    之贓物價值非鉅，被告坦承犯行等一切情狀，量處如主文所
    示之刑，並審酌本案犯罪情節、被告之資力及智識程度，諭
    知以新臺幣1 千元折算1 日之易科罰金折算標準。又被告所
    為上開犯行之犯罪時間，係在96年4 月24日以前，依中華民
    國九十六年罪犯減刑條例第2 條第1 項第3 款之規定，應將
    宣告刑減為二分之一，並諭知上開易科罰金之折算標準，以
    資懲儆。
據上論斷，應依刑事訴訟法第273 條之1 第1 項、第299 條第1
項前段、刑法第349 第1 項、第47條第1 項、第41條第1 項前段
，刑法施行法第1 條之1 ，中華民國九十六年罪犯減刑條例第2
條第1 項第3 款、第8 條第1 項，判決如主文。
本案經檢察官鄧藤墩到庭執行職務。
中　　華　　民　　國　　96　　年　　11　　月　　29　　日
                  刑事第十四庭  法　官  楊淑珍
以上正本證明與原本無異。
如不服本判決應於收受本判決後10日內向本院提出上訴書狀，並
應敘述具體理由，如未敘述上訴理由者，應於上訴期間屆滿後20
日內補提理由書狀於本院（均須按他造當事人之人數附繕本）「
切勿逕送上級法院」。
中　　華　　民　　國　　96　　年　　11　　月　　29　　日
                                書記官  林秀敏
附錄本案論罪科刑法條
中華民國刑法第349條
（普通贓物罪）
收受贓物者，處 3 年以下有期徒刑、拘役或 5 百元以下罰金。
搬運、寄藏、故買贓物或為牙保者，處5年以下有期徒刑、拘役
或科或併科 1 千元以下罰金。
因贓物變得之財物，以贓物論。
